# 请教陈版，房地产公司被税务稽核？

提问人：SS1111 时间：2023-07-22 10:19:25
背景：房产公司甲开发一栋楼盘，目前处在建设开发中，尚未竣工；房产公司为了营销，把正在开发中的某两个房间进行了装修，装修完成后当做自己的售楼部用于对外营销住宅；税务局来稽查说房地产开发企业自用、出租、出借本企业建造的商品房，自房屋使用或交付使用的次月起计征房产税；
问题：房地产企业把已经装修好的房间，按预算的施工成本+装修费，在装修完工次月，从存货-开发成本转为了固定资产，企业把开发成本明细中-土地成本、工程成本、其他间接成本，根据三者比例，同步减少转为了固定资产。
分录：借：固定资产
贷：存货-开发成本-土地
-间接费
-工程成本
陈老师，企业这样做账务处理有问题吗？

回答人：chenyiwei
由于售楼处是临时借用开发产品，故不应将其成本从开发成本转入固定资产。
售楼处装修支出可以列入长期待摊费用，在预计销售期内摊销，计入各期销售费用。